【裁判字號】    90,中簡上,102
【裁判日期】    900215
【裁判案由】    賭博
【裁判全文】
臺灣臺中地方法院刑事判決                        九十年度中簡上字第一０二號
    上  訴  人
    即  被  告  乙○○
                甲○○
右上訴人等因賭博案件，不服臺灣臺中地方法院臺中簡易庭九十年度中簡字二八七號
中華民國九十年二月十五日第一審簡易判決（聲請案號：臺灣臺中地方法院檢察署九
十年度偵字第三０四號），提起上訴，本院判決如左：
    主  文
上訴駁回。
    事實及理由
一、本案經本院理結果，認第一審簡易判決認事用法及量刑均無不當，應予維持，並
    引用第一審判決書記載之事實、證據及理由。
二、上訴意旨略以：上訴人即被告乙○○、甲○○二人確係自民國（以下同）八十九
    年十二間起，至同年月十九日止，受六合彩大家樂組頭即同案被告張進財以每日
    新臺幣（以下同）一千元之僱用，協助同案被告張進財擔任六合彩大家樂之簽注
    、簽單登載、整理帳務之工作，自受同案被告張進財之僱用至為警查獲時止僅五
    日，更僅領取五千元之工資，而原審未分被告主從之關係、及犯罪之動機、目的
    等情狀，就同案被告張進財、上訴人即被告二人乙○○、甲○○等人均量處有期
    徒刑六月，對上訴人即被告乙○○、甲○○二人量刑自屬過重等語。
三、經查：上訴人即被告乙○○、甲○○二人，自八十九年十二間起，受六合彩大家
    樂組頭即同案被告張進財以每日一千元之薪資僱用，擔任同案被告張進財所經營
    六合彩大家樂賭博之簽注、簽單登載、整理帳務等工作，上訴人即被告乙○○、
    甲○○二人與同案被告張進財，就上揭六合彩大家樂賭博犯行彼此間，自具有犯
    意聯絡，為屬共犯關係：而上訴人即被告乙○○、甲○○二人，雖僅受僱五日即
    於八十九年十二月十九日為警查獲，惟上訴人即被告乙○○、甲○○二人，既已
    參與上開賭博犯行之構成要件，其參與時間之長短，並不影響及其二人為共同被
    告之地位；再參諸同案被告張進財所經營之六合彩大家樂賭博經警查獲時，扣得
    傳真機六臺、計算機七臺、開獎統計表二張、倍數表一張、六合彩手冊二本、簽
    單九十八張之賭博證物，其中傳真機高達六臺、簽單高達九十八張，顯見同案被
    告張進財所經營之六合彩大家樂賭博簽注站甚為龐大，且具相當規模，原審為同
    案被告張進財及上訴人即被告乙○○、甲○○三人各量處有期徒刑六月，自無過
    重之可言，且共同被告係就共犯間之行為共負其責任，上訴人即被告乙○○、甲
    ○○二人既與同案被告張進財間具有共犯關係，該三人係就上揭同案被告張進財
    經營之六合彩大家樂賭博共負其責任，原審為同案被告張進財、上訴人即被告乙
    ○○、甲○○等人，各量處有期徒刑六月，自無違法之可言，是上訴人即被告乙
    ○○、甲○○二人就此指為上訴之理由，自屬無據，顯無理由，應予駁回。
四、據上論斷，應依刑事訴訟法第四百五十五條之一第三項、第三百七十三條、第三
    百六十八條，判決如主文。
本案經檢察官詹漢山到庭執行職務。
中      華      民      國      九十      年      五      月    三十    日
                                  審判長法  官   唐   光   義
                                        法  官   陸   炎   龍
                    法  官   梁   堯   銘
右正本證明與原本無異。
本件不得上訴。
                                        書記官
中      華      民      國      九十      年      五      月            日
附錄本案論罪科刑法條全文


司法院資訊處製作；財團法人民間司法改革基金會備份。
